臺灣新北地方法院刑事判決
111年度簡上字第83號
上  訴  人  
即  被  告  林冠聿

                    住新北市○○區○○街000號3樓        上列上訴人即被告因違反家庭暴力防治法案件，不服本院於民國111年1月10日111年度簡字第43號第一審刑事簡易判決（聲請簡易判決處刑案號：110年度偵字第43990號），提起上訴，本院管轄之第二審合議庭判決如下：
    主  文
上訴駁回。
    事實及理由
一、本案經本院審理結果，認原審以上訴人即被告係犯家庭暴力
    防治法第61條第1款之違反保護令罪，依家庭暴力防治法第6
    1條第1款，刑法第11條前段、第41條第1項前段等規定，復
    以行為人責任為基礎，審酌被告漠視法院依法核發之民事通
    常保護令，未履行民事通常保護令要求其不得對被害人乙○○
    為身體及精神上不法之侵害行為，所為實不足取；兼衡被告
    素行、犯罪動機、目的、手段方式，智識程度、家庭經濟狀
    況、被害人所受危害程度、未與被害人達成和（調）解，以
    及被告犯後態度等一切情狀，量處如原審主文所示之刑，並
    諭知易科罰金之折算標準。其認事、用法及量刑均無不當，
    應予維持。本案犯罪事實、證據及理由，均引用原審刑事簡
    易判決書所載（如附件，含檢察官聲請簡易判決處刑書）。
二、被告上訴意旨略以：被害人身上的傷痕不知從何而來，不一
    定是被告造成，被害人案發當日也有摔物品。被告長期受到
    精神及身體煎熬，並被恐嚇要趕走，否認有違反保護令等語
    。
三、經查：
（一）被告前因有對被害人實施家庭暴力行為，經本院家事庭於
      109年10月5日以109年度家護字第1627號核發民事通常保護令
      ，裁定命被告不得對被害人實施身體或精神上不法侵害之
      行為，亦不得為騷擾之聯絡行為，有效期間為2年等情，
      有本院民事通常保護令附卷可參（見偵卷第29至31頁），
      且警察業於109年10月14日、110年11月3日將上開民事通
      常保護令主文及權利告知被告，但被告拒絕簽名等情，亦
      有保護令執行紀錄表、新北市政府警察局三重分局家庭暴
      力案件訪查表、相對人制約紀錄表等在卷可參（見偵卷第
      33至39頁）。是被告業經員警告知上開保護令內容，當已
      知悉業經核發保護令且不得再對被害人實施家庭暴力行為
      甚明。
（二）又證人即被害人乙○○於警詢及偵查中證稱：我有向法院聲
      請核發保護令，係於109年10月5日核發。於110年11月2日
      在新北市○○區○○街000號1樓與被告發生爭執，因為他要跟
      我母親拿錢，沒有要到，他就在現場大吵大鬧，然後開始
      摔東西，把店裡的盤子、麵包刀具都摔壞，爭吵沒有結果
      我們就報警處理等語。證人即當時在場之被告妹妹林依縈
      於偵查中證稱：當天情況就如同乙○○所述，被告要拿錢，
      但我們不給被告，被告原本還要拿我們明天開店要用的零
      錢等語（見偵卷第89至90頁）。是其等證稱關於案發當日
      被告確有在場要跟母親要錢未果，並有大吵大鬧、摔東西
      等情均屬相符，並有案發現場照片在卷可佐（見偵卷第41
      至42頁）。被告於本院準備程序時亦供稱確有在場爭執，
      並摔餐盤及丟麵包等語（見本院卷第39頁），足認被告當
      日確有在場跟被害人發生爭執，且有大吵大鬧、摔東西之
      行為甚明。而被告明知本院業已核發上開保護令，竟仍於
      被害人在場時為上開行為，實已構成對被害人為精神上不
      法侵害行為，主觀上亦有違反保護令之犯意。被告辯稱被
      害人也有摔物品云云，實與上開證人等所述不符，尚難採
      信。至被告辯稱其餘內容，均與是否違反保護令之認定並
      無關聯，無從作為有利於被告之認定。
四、被告經本院訂於111年10月13日10時30分行審判程序，本次
    開庭通知業已合法送達被告，業據被告供述明確，然於審判
    期日無正當理由遲到，於同日11時4分始到庭，當時本案業
    已開庭完畢，此有報到單、本院審判筆錄、訊問筆錄在卷可
    參，被告顯屬無正當理由未於審判期日到庭，爰依刑事訴訟
    法第371條規定，不待其陳述，由檢察官一造辯論而逕行判
    決。
據上論斷，應依刑事訴訟法第455條之1第1項、第3項、第368條
、第373條、第371條，判決如主文。
本案經檢察官邱舒婕偵查後聲請簡易判決處刑，檢察官王佑瑜、
鄭心慈到庭執行職務。
中　　華　　民　　國　　111 　年　　11　　月　　10　　日
                  刑事第十九庭 審判長  法 官 許博然

                                       法 官 洪韻婷

                                       法 官 王國耀
上列正本證明與原本無異。
不得上訴。
                                       書記官 周品緁
中　　華　　民　　國　　111 　年　　11　　月　　10　　日
附錄本案論罪科刑法條全文：
家庭暴力防治法第61條
違反法院依第14條第1項、第16條第3項所為之下列裁定者，為本
法所稱違反保護令罪，處3年以下有期徒刑、拘役或科或併科新
臺幣10萬元以下罰金：
一、禁止實施家庭暴力。
二、禁止騷擾、接觸、跟蹤、通話、通信或其他非必要之聯絡行
    為。
三、遷出住居所。
四、遠離住居所、工作場所、學校或其他特定場所。
五、完成加害人處遇計畫。
附件：
             臺灣新北地方法院刑事簡易判決
111年度簡字第43號
聲  請  人  臺灣新北地方檢察署檢察官
被      告  林冠聿



上列被告因家庭暴力防治法案件，經檢察官聲請以簡易判決處刑
（110年度偵字第43990號），本院判決如下：
    主  文
林冠聿犯違反保護令罪，處拘役貳拾日，如易科罰金，以新臺幣
壹仟元折算壹日。
    事實及理由
一、本件犯罪事實及證據，除犯罪事實欄一第8行「摔擲餐盤」
    ，補充為「因向母親討要金錢未果，竟於現場大吵大鬧並摔
    擲餐盤」；同行「左手臂等處」，補充為「左手臂、左手掌
    等處」；倒數第2行「使乙○○受有精神、身體上不法之侵害
    及受騷擾」，更正為「使乙○○受有身體及精神上不法之侵害
    」外，餘均引用如附件檢察官聲請簡易判決處刑書之記載。
二、論罪科刑：
㈠、按家庭暴力防治法第61條第1款、第2款係依被告之行為對被
    害人造成影響之輕重而為不同規範，若被告所為已使被害人
    生理或心理上感到痛苦畏懼，即可謂係對被害人實施身體或
    精神上不法侵害之家庭暴力行為，反之，若尚未達此程度，
    僅使被害人產生生理、心理上之不快不安，則僅為騷擾定義
    之規範範疇。是故若被告所為，顯已超出使被害人生理、心
    理感到不安不快之程度，而造成被害人生理、心理上的痛苦
    ，係違反家庭暴力防治法第61條第1款規定，自無庸再論以
    同條第2款規定（臺灣高等法院暨所屬法院99年法律座談會
    刑事類提案第9號研討結果參照）。查被告僅因於家中所經
    營之早餐店內向母親討要金錢未果，竟於店內摔擲餐盤、麵
    包刀具等物，並抓傷被害人之左手臂及左手掌，揆諸前揭說
    明，其侵害程度應已使被害人之身體及心理上感到痛苦，而
    屬第1款之家庭暴力之行為。是核被告所為，係犯家庭暴力
    防治法第61條第1款之違反保護令罪（聲請認被告亦有犯同
    法第2款之違反保護令罪，容或誤會，應予更正）。
㈡、爰依刑法第57條規定，以行為人之責任為基礎，審酌被告漠
    視法院依法核發之民事通常保護令，未履行民事通常保護令
    要求其不得對被害人為身體及精神上不法之侵害行為，所為
    實不足取；兼衡被告素行、犯罪動機、目的、手段方式，智
    識程度、家庭經濟狀況、被害人所受危害程度、未與被害人
    達成和（調）解，以及被告犯後態度等一切情狀，量處如主
    文所示之刑，並諭知易科罰金之折算標準。
三、依刑事訴訟法第449條第1項前段、第3項、第454條第2項，
    家庭暴力防治法第61條第1款，刑法第11條前段、第41條第1
    項前段，逕以簡易判決處刑如主文。
四、如不服本判決，得於判決送達之日起20日內向本院提出上訴
    狀，上訴於本院第二審合議庭（須附繕本）。
中　　華　　民　　國　　111 　年　　1 　　月　　10　　日
                  刑事第二十六庭  法  官  黎錦福
上列正本證明與原本無異。
                                  書記官　羅采蘋　　　　
中　　華　　民　　國　　111 　年　　1 　　月　　10　　日
附錄本案論罪科刑法條全文：
家庭暴力防治法第61條
違反法院依第14條第1 項、第16條第3 項所為之下列裁定者，為
本法所稱違反保護令罪，處3 年以下有期徒刑、拘役或科或併科
新臺幣10萬元以下罰金：
一、禁止實施家庭暴力。
二、禁止騷擾、接觸、跟蹤、通話、通信或其他非必要之聯絡行
    為。
三、遷出住居所。
四、遠離住居所、工作場所、學校或其他特定場所。
五、完成加害人處遇計畫。
原審判決附件：
臺灣新北地方檢察署檢察官聲請簡易判決處刑書　
                                    110年度偵字第43990號
　　被　　　告　林冠聿　
上列被告因違反家庭暴力防治法案件，業經偵查終結，認宜聲請
以簡易判決處刑，茲將犯罪事實及證據並所犯法條分敘如下：
　　　　犯罪事實
一、林冠聿為乙○○之兄，2人為家庭暴力防治法第3條第4款所定之
    家庭成員。林冠聿前於民國109年10月5日，經臺灣新北地方法
    院以109年度家護字第1627號核發民事通常保護令，命其不得對
    乙○○實施身體或精神上不法侵害之行為及不得騷擾乙○○，保護令
    有效期間為2年。林冠聿明知上開保護令內容，仍基於違反上
    開保護令之犯意，於110年11月2日21時許，在新北市○○區○○
    街000號1樓渠等家人共同經營之早餐店，摔擲餐盤、麵包刀
    具等物，並抓傷乙○○左手臂等處（傷害部分未據告訴），使
    乙○○受有精神、身體上不法之侵害及受騷擾，而違反上開保
    護令。
二、案經新北市政府警察局三重分局報告偵辦。
　　　　證據並所犯法條
一、證據：
（一）被告林冠聿於偵查中之供述。
（二）證人即被害人乙○○、證人林依縈於偵查中之證述。 
（三）臺灣新北地方法院之109年度家護字第1627號民事通常保
      護令、新北市政府警察局三重分局保護令執行紀錄表、家
      庭暴力案件訪查表、家庭暴力案件相對人約制紀錄表。
（四）現場及被害人傷勢照片。
二、核被告所為，係犯家庭暴力防治法第61條第1款、第2款之違
    反保護令罪嫌。
三、依刑事訴訟法第451條第1項聲請逕以簡易判決處刑。
　　此　　致
臺灣新北地方法院
中　　華　　民　　國　 110　　年　　12　　月　　8 　　日
　　　　　　　　　　　　    　檢　察　官　 邱舒婕